【裁判字號】    95,易,999
【裁判日期】    950920
【裁判案由】    偽造文書
【裁判全文】
臺灣桃園地方法院刑事判決               95年度易字第999號
公  訴  人  台灣桃園地方法院檢察署檢察官
被      告  乙○○
                    （現另案於台灣桃園女子監獄執行中）
上列被告因偽造文書案件，經檢察官提起公訴（95年度偵字第14
577 號），被告於本院準備程序進行中，就被訴事實為有罪之陳
述，經本院告知簡式審判程序意旨，並聽取公訴人及被告之意見
後，本院合議庭裁定由受命法官獨任依簡式審判程序審理，並判
決如下：
    主  文
乙○○行使偽造私文書，足以生損害於公眾及他人，處有期徒刑
陸月，如易科罰金，以佰元折算壹日。扣案如附表一、附表二
所示之偽造「甲○○」簽名共拾陸枚、指印共拾柒枚均沒收。
     事  實
一、乙○○前於民國九十二年間因施用第一級毒品案件，經臺灣
    新竹地方法院於九十二年十月三十一日以九十二年度訴字第
    四五六號刑事判決判處有期徒刑一年二月，嗣經臺灣高等法
    院駁回上訴而告確定；又於九十三年間，因施用第二級毒品
    案件，由本院以九十三年度壢簡字第二十三號簡易判決判處
    有期徒刑五月確定後，再因施用第二級毒品案件，經臺灣新
    竹地方法院以九十三年度竹北簡字第一三八號簡易判決判處
    有期徒刑六月確定；嗣經台灣新竹地方法院以九十三年度聲
    字第六九四號裁定就前開三罪定其應執行刑為有期徒刑一年
    十月確定後，於九十三年五月二十日入監執行，惟於同年九
    月十四日即因保外生產而出監。後乙○○另因施用毒品案件
    ，經本院依法發佈通緝，迄至九十四年七月十九日始行緝獲
    ，而於九十四年七月二十五日入監繼續執行前開徒刑，現仍
    在監執行中（不構成累犯）。
二、詎乙○○於前案通緝期間之九十四年七月八日二十二時五十
    分許，在桃園縣平鎮市○○路與金陵路口，為警查獲另涉嫌
    違反毒品危害防制條例案件（此部分所涉施用第一級、第二
    級毒品案件，業經本院以九十四年度訴緝字第一０一號案件
    分別判處有期徒刑一年四月、八月，並定應執行刑為有期徒
    刑一年十月確定），遭員警帶回桃園縣政府警察局大溪分局
    圳頂派出所調查，乙○○唯恐警員發現其真實身分，竟基於
    偽造署押、偽造及行使偽造私文書之犯意，於員警依法查核
    其人別資料時，冒用「甲○○」之名義應訊，接續在桃園縣
    政府警察局大溪分局逮捕通知書、權利告知通知書、親友通
    知書上，偽造「甲○○」之署名並按捺指印，表示其知悉受
    逮捕原因、刑事訴訟法賦予之權利及以電話通知親友到場等
    情，並將前開親友通知書、逮捕通知書、權利告知通知書之
    存查聯交還承辦警員存查而行使之，繼之於警詢筆錄各頁連
    接騎縫處按捺指印，依一般習慣用以證明該份警詢筆錄確具
    連貫性及形式真實性等意思而偽造上開各該文書；復接續在
    桃園縣政府警察局大溪分局檢體監管紀錄表受檢者簽名欄上
    偽造「甲○○」之簽名並按捺指印，用以表示該尿液採自受
    檢者「甲○○」並經「甲○○」簽名、蓋指印確認用意證明
    之私文書，偽造完成後即交予警員而行使之；另於桃園縣政
    府警察局大溪分局扣押筆錄、扣押物品目錄表、「甲○○」
    口卡片指認處，及調查筆錄（即警詢筆錄，共二份）上，接
    續偽造「甲○○」之署名並按捺指印，復於同年七月九日十
    五時三十五分許應台灣桃園地方法院檢察署檢察官訊問時，
    承前開偽造署名之單一犯意，冒用「甲○○」名義應訊，並
    於當日訊問筆錄偽簽「甲○○」簽名，藉此隱匿其通緝犯身
    分及躲避此次施用毒品犯行之刑事訴追，均足生損害於甲○
    ○本人、警察機關協助偵查犯罪、司法調查案件之正確性以
    及警局採尿人員對於尿液採取與監管紀錄之正確性（乙○○
    偽造「甲○○」之簽名、指印及私文書詳如附表一、二所示
    ）。而承辦之台灣桃園地方法院檢察署檢察官因此誤認乙○
    ○為「甲○○」，以「甲○○」涉犯毒品危害防制條例之施
    用第一級、第二級毒品罪嫌為由，以九十四年度毒偵字第六
    一六八號向本院聲請裁定送觀察、勒戒，並經本院於同年十
    一月二十八日以九十四年度毒聲字第一九九四號裁定應送勒
    戒處所觀察、勒戒，致生損害於甲○○本人及司法機關審判
    案件之正確性。嗣乙○○於九十四年九月九日另案（即本院
    九十四年度訴緝字第一０一號刑事案件）進行準備程序時，
    在有偵查犯罪職權之機關尚不知其犯罪前，主動向在庭之台
    灣桃園地方法院檢察署檢察官自首並願意接受裁判；另該署
    檢察官於執行前開觀察勒戒裁定時，經甲○○本人到庭說明
    非其所為，而由該署檢察官將前開乙○○留存之警詢筆錄上
    指印與甲○○本人之指紋卡送請內政部警政署刑事警察局比
    對，經該局電腦比對結果，與檔存乙○○指紋卡之左拇指指
    紋相符，因之知悉上情。
三、案經乙○○自首暨台灣桃園地方法院檢察署檢察官自動檢舉
    偵辦後起訴。
    理      由
一、程序部分：
    (一)檢察官原起訴意旨雖就被告在逮捕通知書、親友告知書、
      權利告知通知書、檢體監管紀錄表及警詢筆錄騎縫處上偽
      造署押後持以行使之部分未據起訴，被因而認被告此部分
      係犯刑法第二百十七條之偽造署押罪，惟嗣於本院準備程
      序進行中，經到庭實施公訴之檢察官當庭補充此部分犯罪
      事實及法條為刑法第二百十六條、第二百十條（見本院九
      十五年八月三十日準備程序筆錄），且此部分復與原已起
      訴部分具有犯罪階段之吸收關係，本院自得併予審理，先
      予說明。
    (二)又本件被告乙○○所犯係死刑、無期徒刑或最輕本刑為三
      年以上有期徒刑以外之罪，亦非屬台灣高等法院管轄第一
      審之案件，其於準備程序中就被訴事實為有罪之陳述，經
      本院告知簡式審判程序之旨，並聽取當事人意見後，由本
      院合議庭依刑事訴訟法第二百七十三條之一第一項規定裁
      定由受命法官獨任進行簡式審判程序，合先敘明。
二、上揭犯罪事實，業據被告乙○○於檢察官偵查及本院審理中
    均坦承不諱，核與證人范紀賢、梁玉櫻於偵查中證述情節相
    符（見九十五年度毒偵緝字第二０三號卷第二十八頁、第三
    十三頁至第三十四頁），並據被害人甲○○指述在卷（見同
    上偵卷第十九頁、第二十八頁），復有被告乙○○於附表一
    、二所示之調查筆錄（即警詢筆錄）、桃園縣政府警察局大
    溪分局扣押筆錄、扣押物品目錄表、檢體監管紀錄表、逮捕
    通知書、權利告知通知書、親友通知書、「甲○○」口卡指
    認處、九十四年七月九日（檢察官）訊問筆錄等文件上等偽
    造之署押在卷可稽；而檢察官依職權採集被害人甲○○指紋
    之指紋卡，併同被告乙○○冒名捺印之調查筆錄（即警詢筆
    錄）送請內政部警政署刑事警察局比對結果，經人工析鑑比
    對，兩者指紋不符，續以指紋電腦系統比對，發現調查筆錄
    上指印與該局檔存乙○○指紋卡之左拇指指紋相符，有內政
    部警政署刑事警察局九十五年五月三十日刑紋字第０九五０
    ０七六六一三號鑑驗書一紙在卷可稽。綜上所述，被告上開
    偽造署押、偽造及行使偽造私文書等犯行均已經證明，應依
    法論科。
三、查被告行為後，刑法及刑法施行法部分條文業經修正公布，
    並均於九十五年七月一日施行。修正後刑法第二條第一項之
    規定，係規範行為後法律變更所生新舊法律比較適用之準據
    法，於修正後刑法施行後，應適用修正後刑法第二條第一項
    規定之從舊從輕之原則為比較；修正後刑法第二條第二項，
    則為同條第一項之特別規定，於修正後刑法施行後，關於非
    拘束人身自由之保安處分，應依修正後刑法第二條第二項之
    規定，適用裁判時之法律。又修正後刑法第三十五條，乃刑
    之重輕之法定次序與標準，應適用裁判時之修正後刑法第三
    十五條之規定。修正後刑法第二條第一項係採從舊從輕原則
    ，適用最有利於行為人之法律。既曰法律，自較刑之範圍為
    廣；除法律有特別規定者（如修正後刑法第二條第二項非拘
    束人身自由之保安處分適用裁判時法，修正後刑法施行法第
    九條之三規定之情形），應依其規定；或事關執行之緩刑之
    宣告，或犯罪在刑法修正施行前，自首在刑法施行後之自首
    部分，或程序之規定（程序從新，如刑法第四十條沒收宣告
    之程序規定），應適用裁判時之修正後刑法之規定外；依修
    正後刑法第二條第一項比較時，應就罪刑有關之共犯、未遂
    犯、連續犯、牽連犯、結合犯，以及累犯加重，自首減輕暨
    其他法定加減原因（如身分加減）與加減例等一切情形，綜
    其全部之結果而為比較後，整個之適用，不能割裂而分別適
    用有利益之條文。關於易科罰金之折算標準、易服勞役之折
    算標準及期限、罰金與死刑是否併予執行、多數有期徒刑定
    應執行之刑時之最高刑期之限制等之修正，事涉行為人易刑
    折算標準金額之多寡與期限之長短及定執行刑時能否就罰金
    刑併予執行或有期徒刑定應執行之刑時最高度之限制，亦均
    屬依修正後刑法第二條第一項所應比較適用法律之範圍。拘
    束人身自由之保安處分，並非屬修正後刑法第二條第二項規
    定應適用裁判時法之範圍，除有特別規定者外，亦屬應依修
    正後刑法第二條第一項比較適用之法律；從刑附屬於主刑，
    除法律有特別規定者外，依主刑所適用之法律（以上參考最
    高法院九十五年五月二十三日刑事庭第八次會議決議及最高
    法院二十四年上字第四六三四號、二十四年上字第五二九二
    號、二十七年上字第二六一五號判例）。是與本案相關之法
    律變更有如下述：
    (一)易科罰金部分：被告行為時有效之刑法第四十一條第一項
      前段規定：「犯最重本刑為五年以下有期徒刑以下之刑之
      罪，而受六個月以下有期徒刑或拘役之宣告，因身體、教
      育、職業、家庭之關係或其他正當事由，執行顯有困難者
      ，得以一元以上三元以下折算一日，易科罰金。」。又被
      告行為時之易科罰金折算標準，依修正前罰金罰鍰提高標
      準條例第二條前段（現已刪除）規定，就其原定數額提高
      為一百倍折算一日，亦即被告行為時之易科罰金折算標準
      ，應以銀元一百元以上三百元以下之數額折算一日，經折
      算為新臺幣後，應以新臺幣三百元以上九百元以下折算為
      一日。惟九十五年七月一日施行之刑法第四十一條第一項
      前段規定：「犯最重本刑為五年以下有期徒刑以下之刑之
      罪，而受六個月以下有期徒刑或拘役之宣告者，得以新臺
      幣一千元、二千元或三千元折算一日，易科罰金」，併於
      同日廢除罰金罰鍰提高標準條例第二條之規定，亦即係以
      一千元、二千元或三千元折算一日。
    (二)關於刑法第六十二條自首之規定，原規定「對於未發覺之
      罪自首而受裁判者，減輕其刑。但有特別規定者，依其規
      定。」，後修正為「對於未發覺之罪自首而受裁判者，得
      減輕其刑。但有特別規定者，依其規定。」，是修正前刑
      法第六十二條前段關於自首之規定係「必減事由」，新修
      正刑法第六十二條前段關於自首之規定則為「得減事由」
      ，此雖屬刑罰裁量之事項，惟既影響行為人之刑罰法律效
      果，應屬法律變更之範疇，而有刑法第二條第一項之適用
      ；且關於自首之新舊法比較，因自首之性質無關可罰性之
      判斷或法律效果之形成，故其變更應非以行為時為判斷基
      準，而應依「自首時」作為判斷之基準。
    (三)就本件被告所犯刑法第二百十六條、第二百十條之行使偽
      造私文書罪及第二百十七條偽造署押罪，其法定刑分別為
      五年以下有期徒刑、三年以下有期徒刑，如宣告刑為有期
      徒刑六月以下之刑，則無論依修正前或修正後之刑法第四
      十一條規定，固均得易科罰金，然易科罰金之折算標準，
      如依修正前刑法第四十一條第一項規定，係以銀元一元以
      上三元以下折算一日，並依修正前罰金罰緩提高標準條例
      第二條規定提高一百倍為銀元一百元以上三百元以下折算
      一日，亦即係以新台幣三百元以上九百元以下折算一日；
      惟依修正後之刑法第四十一條第一項前段規定，則係以新
      台幣一千元、二千元或三千元折算一日（裁判時罰金罰鍰
      提高標準條例第二條並已刪除），新修正之刑法顯非較有
      利於被告；再者，被告於具有偵查職務之公務員知悉本件
      犯行前，即主動向檢察官承認犯行，並不逃避裁判等情（
      詳如後述），已符合自首之要件，依據修正前刑法第六十
      二條前段規定，應減輕其刑（係必減），然修正後刑法第
      六十二條前段僅規定「得減輕其刑」，交由法院為裁量，
      顯較不利於被告。故比較行為時法與裁判時法，無論就易
      科罰金之折算標準，或符合自首要件時，係必減其刑或得
      減輕其刑，行為時法顯均較有利於被告，故經綜合比較結
      果，修正後之刑法規定顯非較有利於被告，則依刑法第二
      條第一項前段規定，應整體適用修正前之刑法有關規定。
    (四)至沒收部分，刑法第二百十九條並未修正，而刑法第三十
      八條除就該條第三項有關第一項第二款、第三款得沒收之
      物由屬於「犯人」為限，修正為屬於「犯罪行為人」為限
      ，其餘法條文字則未修正，然此修正僅係用語之明確化，
      涵義仍屬相同，應無比較新舊法之問題。然沒收係屬從刑
      ，本即應附隨於主刑所應適用之法律，而應整體適用行為
      時之法律規定。
    (五)至於新修正刑法第五十七條關於科刑時應審酌之事項，其
      中修正後刑法第五十七條第七款「犯罪行為人與被害人之
      關係」，係將修正前同法第八款「犯人與被害人『平日』
      之關係」之「平日」一語刪除，擴大犯罪行為人與被害人
      在犯罪行為上之關係，亦屬科刑時應予考慮之標準。修正
      後同法第八款並增列「犯罪行為人違反義務之程度」，此
      均屬法院就刑之裁量審認標準之明文化，非屬法律之變更
      （最高法院九十五年五月二十三日第八次刑庭會議決議亦
      同此意旨），自無新修正之刑法第二條第一項規定之適用
      ，附此敘明。
四、論罪部分：
    (一)按刑法上所謂之文書，凡外型為有體物，以視覺感官可見
      之方法記載文書表意人之思想或意思於該有體物上者，均
      足當之。又在事先印妥內容文件預留之簽名欄位、緊鄰他
      人所載字句之下方簽名者，不待依據習慣或特約，單從記
      載之體例及形式客觀視之，即足以知悉係表示以簽名者之
      名義確認、收受他人為一定之通知或行為，抑或在表達其
      上方所載字句之意思，當然亦屬刑法第二百十條所稱之私
      文書。又查在警局之檢體監管紀錄表上受檢者簽名欄上簽
      名或蓋指印者，不待依習慣或特約，即足以表示該尿液採
      自該簽名或蓋指印之人，並經該人簽名或蓋指印確認用意
      之證明，自屬私文書。另按人民被逮捕拘禁時，執行機關
      應即將逮捕拘禁之原因，以書面告知本人及其本人指定之
      親友，本件附表二所示之逮捕通知書、親友通知書，從其
      形式上觀察，足以表示簽名人已知悉其受逮捕之原因及要
      否通知親友之意旨，並足為簽名人出具收受該逮捕通知之
      證明（最高法院九十三年度台上字第一一八七號、第一四
      五四號判決意旨參照），則此項經被逮捕人簽名之逮捕通
      知、親友告知書，乃具文書之外觀，承載一定之意思表示
      （尤以親友通知書，乃表示要否通知親友及通知何人），
      並足為簽名人表示意思之證明（在逮捕通知書上簽名是屬
      收受該通知之證明），自具有私文書之性質；又權利告知
      通知書，固為警員為證明訊問程序確依刑事訴訟法規定而
      為，被告於該權利告知通知書上偽簽「甲○○] 之名後將
      存查聯交還予員警，從形式上觀之即足以表示由「甲○○
      」名義出具受領該等通知之證明，亦應認具有私文書之性
      質 ( 最 高法院八十三年度台上字第六六三一號判例參照
      )。 至於被告在警詢筆錄各頁連接騎縫處偽造「甲○○」
      之指印，依習慣係在表彰該份合併多頁之警詢筆錄確具連
      貫性及形式真實性（最高法院八十六年臺上字第三二九五
      號判決意旨參照），足以為一定用意之證明，依刑法第二
      百二十條第一項之規定，當屬準私文書。
    (二)是核被告乙○○於九十四年七月八日因涉嫌違反毒品危害
      防制條例案件為警查獲後，冒用甲○○之名義在附表二所
      示之逮捕通知書、親友告知書、權利告知通知書、檢體監
      管紀錄表上簽名並按捺指印，另於警詢筆錄騎縫處按捺指
      印，並均持交警員行使，從形式上觀察，即足以表示由「
      甲○○」出具收受該等逮捕通知書、親友告知書之證明，
      以及警察確已依刑事訴訟法規定告以其訴訟法上權利、同
      意警察機關採集尿液檢體之證明，或用以證明該警詢筆錄
      之連貫性及形式真正，自足生損害於甲○○及司法警察偵
      查機關調查案件之正確性，此部分所為均係犯刑法第二百
      十六條、第二百十條之行使偽造私文書。而被告於如附表
      二所示之文書上偽造「甲○○」署押，屬偽造私文書之部
      分行為，不另論罪，其偽造私文書之低度行為，應為行使
      之高度行為所吸收，故僅論以行使偽造私文書一罪。至被
      告於附表一中各編號所示之桃園縣政府警察局大溪分局扣
      押筆錄、扣押物品目錄表、甲○○口卡片指認處、調查筆
      錄（即警詢筆錄）、九十四年七月九日（檢察官）偵訊筆
      錄等文書上，偽造「甲○○」署押行為部分，雖亦該當刑
      法第二百十七條第一項之偽造署押罪，然此與為偽造附表
      二各編號所示之私文書而偽造「甲○○」署押部分，其目
      的均在規避員警查緝之單一犯意，於受逮捕後俱利用冒用
      「甲○○」名義應訊之機會所為，顯係本於同一犯意，於
      緊密時間內接續進行，各行為間之獨立性極為薄弱，依一
      般社會健全觀念，難以強行分開，在刑法評價上，應包括
      視為單一之偽造署押行為，無從分割各別論擬，是該等偽
      造署押之行為，均應認屬偽造如附表二所示私文書之部分
      行為，亦不另論罪。又被告先後數次行使如附表二各編號
      所示偽造私文書之行為，係九十四年七月八日為警查獲該
      次，基於單一行使偽造私文書之犯意下所為之接續數行為
      ，該等行為在時間及場所上又甚近接密切，應僅論以單純
      一罪。
    (三)另被告犯罪後，在有偵查權限之機關發覺其犯罪前，向台
      灣桃園地方法院檢察署檢察官當庭自首本件犯行，進而接
      受裁判，此觀諸本院九十四年度訴緝字第一０一號卷附之
      九十四年九月九日準備程序筆錄自明，顯已合於自首要件
      ，爰依修正前刑法第六十二條前段自首規定減輕其刑。
    (四)爰審酌被告乙○○為掩飾其因案通緝之事實以及規避應負
      之刑事責任，竟冒用「甲○○」名義應訊，除損及甲○○
      本人，並造成警察機關協助偵查犯罪、司法機關查緝犯罪
      及偵辦刑事案件之困難，復影響警察人員對於尿液採取與
      監管紀錄之正確性，並使甲○○無辜受刑事訴追，所生危
      害非輕，惟念及其為檢、警查悉犯行前即主動供陳犯罪，
      尚知所悔悟，以及犯罪動機、目的、手段等一切情狀，量
      處如主文所示之刑，並依前開說明，適用修正前刑法第四
      十一條第一項前段、修正前罰金罰鍰提高標準條例第二條
      規定，諭知易科罰金之折算標準，以示懲儆。
    (五)另按捺指印畫押，因該指印同為代表被冒用者之姓名，作
      用及效力與署名無異，且署名與捺印係出於同一個偽造署
      押之犯意，是其所按指印雖為被告自己所有，要屬同一偽
      造署押之犯行，是被告在附表一各項所示之筆錄、口卡片
      等文件上偽造之「甲○○」簽名共十二枚、指印共十一枚
      ，不論屬犯人與否，應依刑法第二百十九條規定沒收。至
      被告所偽造如附表二各項所示之文書，均已歸警察機關收
      執，非其所有，其上偽造之「甲○○」簽名共四枚、指印
      共六枚，亦應依刑法第二百十九條之規定宣告沒收。
五、據上論斷，應依刑事訴訟法第二百七十三條之一第一項、第
    二百九十九條第一項前段，修正後刑法第二條第一項前段，
    刑法第二百十六條、第二百十條，修正前刑法第六十二條前
    段、刑法第四十一條第一項前段、第二百十九條、第三十八
    條第一項第二款，修正前罰金罰鍰提高標準條例第二條，判
    決如主文。
本案經檢察官郝中興到庭執行職務。
中    華    民    國    95    年    9     月    20    日
                      臺灣桃園地方法院刑事第十一庭
                            法  官  何俏美
以上正本證明與原本無異。
如不服本判決，應於送達後10日內，向本院提出上訴狀。
                            書記官  陳淑瓊
中    華    民    國    95    年    9     月    22    日
附錄論罪科刑依據之法條：
中華民國刑法第210條
偽造、變造私文書，足以生損害於公眾或他人者，處五年以下有
期徒刑。
中華民國刑法第212條
(偽造變造特種文書罪)
偽造、變造護照、旅券、免許證、特許證及關於品行、能力服務
或其他相類之證書、介紹書，足以生損害於公眾或他人者，處一
年以下有期徒刑、拘役或三百元以下罰金。
中華民國刑法第216條
行使第二百十條至第二百十五條之文書者，依偽造、變造文書或
登載不實事項或使登載不實事項之規定處斷。
中華民國刑法第217條
偽造印章、印文或署押，足以生損害於公眾或他人者，處三年以
下有期徒刑。
盜用印章、印文或署押，足以生損害於公眾或他人者，亦同。
 附表一：
┌──┬───────┬─────────┬─────────┐
│編號│偽造之時間、地│偽造之署押所在    │偽造「甲○○」之簽│
│    │點            │                  │名、指印          │
├──┼───────┼─────────┼─────────┤
│一  │94年7 月8 日23│調查筆錄（即警詢筆│簽名3枚、指印2枚  │
│    │時20分許，在桃│錄）第1 份        │                  │
│    │園縣政府警察局│                  │                  │
│    │大溪分局圳頂派│                  │                  │
│    │出所          │                  │                  │
├──┼───────┼─────────┼─────────┤
│二  │94年7 月9 日7 │調查筆錄（即警詢筆│簽名2枚、指印3枚  │
│    │時起至同日7 時│錄）第2份         │                  │
│    │30分許，在桃園│                  │                  │
│    │縣政府警察局大│                  │                  │
│    │溪分局圳頂派出│                  │                  │
│    │所            │                  │                  │
├──┼───────┼─────────┼─────────┤
│三  │同上          │桃園縣政府警察局大│簽名3枚、指印3枚  │
│    │              │溪分局扣押筆錄    │                  │
├──┼───────┼─────────┼─────────┤
│四  │同上          │扣押物品目錄表    │簽名2枚、指印2枚  │
├──┼───────┼─────────┼─────────┤
│五  │同上          │「甲○○」口卡片指│簽名1枚、指印1枚  │
│    │              │認處              │                  │
├──┼───────┼─────────┼─────────┤
│六  │94年7 月9 日15│檢察官訊問筆錄之受│簽名1枚           │
│    │時35分，在臺灣│訊問人處          │                  │
│    │桃園地方法院檢│                  │                  │
│    │察署第十七偵查│                  │                  │
│    │庭            │                  │                  │
└──┴───────┴─────────┴─────────┘
 附表二：
┌──┬───────┬─────────┬─────────┐
│編號│偽造之時間、地│偽造之文書        │偽造「甲○○」之簽│
│    │點            │                  │名、指印          │
├──┼───────┼─────────┼─────────┤
│一  │94年7 月8 日在│逮捕通知書        │簽名1枚、指印1枚  │
│    │桃園縣政府警察│                  │                  │
│    │局大溪分局圳頂│                  │                  │
│    │派出所        │                  │                  │
├──┼───────┼─────────┼─────────┤
│二  │同上          │親友通知書        │簽名1枚、指印1枚  │
├──┼───────┼─────────┼─────────┤
│三  │同上          │權利告知通知書    │簽名1 枚、指印1 枚│
├──┼───────┼─────────┼─────────┤
│四  │同上          │桃園縣政府警察局大│簽名1枚、指印1枚  │
│    │              │溪分局檢體監管紀錄│                  │
│    │              │表                │                  │
├──┼───────┼─────────┼─────────┤
│五  │同上          │95年7 月9 日製作之│指印2枚           │
│    │              │警詢筆錄頁面騎縫處│                  │
└──┴───────┴─────────┴─────────┘


司法院資訊處製作；財團法人民間司法改革基金會備份。
